# 请教陈版，关于股权收购与原股东对赌协议的会计处理

提问人：谢 俊豪 时间：2021-12-20 16:09:10
A公司从B公司手里收购C公司100%股权（非同一控制下），C公司有一笔银行借款，对赌协议约定未来C公司毛利不能覆盖还款时，B公司需要补足差额部分，那么应该怎样进行会计处理？
是按交易价格的全部计入长投成本吗？B公司需要补差的时候是冲长投成本挂往来，还是另外确认损益？
还是说长投成本不应该用全部的交易价格入账？那又应该怎么确认初始成本呢

回答人：chenyiwei
此处或有对价作为以公允价值计量且其变动计入损益的金融资产处理，后续变动应计入损益（公允价值变动损益），不能再调整投资成本。